pt-BR: Tipo de enchimento de bola de malabarismo de contato: Preenchido com miçangas; Preenchido com gel; Oca; Preenchido com areia; Maciça; Preenchido com água; Outro
ko: 콘택트 저글링 볼 충전재 유형: 비즈 충전; 겔 충전; 중공형; 모래 충전; 고체형; 물 충전; 기타
ja: コンタクトジャグリングボール充填タイプ: ビーズ入り; ゲル入り; 中空; 砂入り; ソリッド; 水入り; その他
hr-HR: Vrsta punjenja kontaktne žonglerske loptice: Punjeno perlicama; Punjeno gelom; Šuplje; Punjeno pijeskom; Puno; Punjeno vodom; Ostalo
de: Fülltyp des Contact-Juggling-Balls: Gefüllt mit Perlen; Gefüllt mit Gel; Hohl; Gefüllt mit Sand; Massiv; Gefüllt mit Wasser; Sonstige
el: Τύπος γεμίσματος μπάλας ζογκλερικών επαφής: Γεμισμένο με χάντρες; Γεμισμένο με τζελ; Κούφιο; Γεμισμένο με άμμο; Συμπαγές; Γεμισμένο με νερό; Άλλο
en: Contact juggling ball fill type: Bead-filled; Gel-filled; Hollow; Sand-filled; Solid; Water-filled; Other
nb: Kontakt sjongleringsball fylltype: Perlefylt; Gelfylt; Hul; Sandfylt; Massiv; Vannfylt; Annet
it: Tipo di riempimento della palla da giocoleria di contatto: Riempito con perline; Riempito in gel; Vuoto; Riempito con sabbia; Solido; Riempito con acqua; Altro
sv: Fyllningstyp för jongleringsboll: Fylld med pärlor; Gelfylld; Ihålig; Sandfylld; Massiv; Vattenfylld; Annan
th: ประเภทของวัสดุที่ใช้เติมในลูกบอลคอนแทคจั๊กกลิ้ง: สอดไส้ลูกปัด; สอดไส้เจล; กลวง; สอดไส้ทราย; ตัน; สอดไส้น้ำ; อื่นๆ
pt-PT: Tipo de enchimento de bola de malabarismo de contacto: Com enchimento de contas; Com enchimento de gel; Oco; Com enchimento de areia; Sólido; Com enchimento de água; Outro
zh-CN: 接触式杂耍球填充类型: 串珠填充; 凝胶填充; 空心; 沙粒填充; 实心; 注水; 其他
zh-TW: 接觸式雜耍球填充類型: 填充珠子; 填充凝膠; 空心; 填充沙子; 實心; 填充水; 其他
es: Tipo de llenado de pelota de malabarismo de contacto: Rellena de cuentas; Rellena de gel; Hueca; Rellena de arena; Sólida; Rellena de agua; Otro
tr: Kontakt jonglaj topunun iç dolgu türü: Boncuk dolgulu; Jel dolgulu; İçi boş; Kum dolgulu; İçi dolu; Su dolgulu; Diğer
fr: Type de garnissage de la balle de jonglage de contact: Rempli de billes; Rempli de gel; Creux; Rempli de sable; Plein; Rempli d'eau; Autre
sl-SI: Vrsta polnjenja žogice za kontaktno žongliranje: Polnjeno s kroglicami; Polnjeno z gelom; Votlo; Polnjeno s peskom; Polno; Polnjeno z vodo; Drugo
sk-SK: Typ výplne kontaktnej žonglérskej loptičky: Plnené guľôčkami; Plnené gélom; Duté; Plnené pieskom; Pevné; Plnené vodou; Iné
fi: Kontaktijongleerauspallon täyttötyyppi: Helmitäytteinen; Geelitäytteinen; Ontto; Hiekkatäytteinen; Umpinainen; Vesitäytteinen; Muu
ro-RO: Tip de umplere cu minge de jonglerie de contact: Umplută cu mărgele; Umplută cu gel; Goală pe interior; Umplută cu nisip; Plină; Umplută cu apă; Altele
ru: Тип наполнения шара для контактного жонглирования: С гранулами; С гелем; Полый; С песком; Сплошной; С водой; Другое
da: Type fyld i kontaktjongleringskugle: Fyldt med perler; Fyldt med gelé; Hul; Sandfyldt; Massiv; Vandfyldt; Andet
nl: Contact jongleerbal vultype: Gevuld met kralen; Gevuld met gel; Hol; Gevuld met zand; Massief; Gevuld met water; Overig
bg-BG: Тип пълнеж на жонгльорска топка за контактно жонглиране: Пълна с мъниста; Пълна с гел; Куха; Пълна с пясък; Плътна; Пълна с вода; Друга
pl: Typ wypełnienia piłki do żonglerki kontaktowej: Wypełnienie koralikami; Wypełnienie żelem; Pusta w środku; Wypełnienie piaskiem; Pełna; Wypełnienie wodą; Inny
hu: Kontakt zsonglőrlabda tölteléktípusa: Gyönggyel töltött; Géllel töltött; Üreges; Homokkal töltött; Tömör; Vízzel töltött; Egyéb
cs: Typ náplně kontaktní žonglovací koule: Plněné korálky; Plněné gelem; Duté; Plněné pískem; Pevné; Plněné vodou; Jiné
lt-LT: Kontaktinio žongliravimo kamuoliuko užpildymo tipas: Užpildytas karoliukais; Užpildytas geliu; Tuščiaviduris; Užpildytas smėliu; Pilnaviduris; Užpildytas vandeniu; Kita
vi: Loại vật liệu nhồi bóng tung hứng: Đựng hạt; Nhồi gel; Rỗng; Nhồi cát; Đặc; Chứa nước; Khác